【裁判字號】    90,上易,465
【裁判日期】    900330
【裁判案由】    傷害等
【裁判全文】
臺灣高等法院高雄分院刑事判決                      九十年度上易字第四六五號
    上  訴  人  臺灣高雄地方法院檢察署檢察官
    被      告  甲○○
右上訴人因被告傷害等案件，不服臺灣高雄地方法院八十八年度易字第四二０號中華
民國八十九年十一月三十日第一審判決（起訴案號：臺灣高雄地方法院檢察署八十七
年度偵字第二六一一四號），提起上訴，本院判決如左：
      主  文
上訴駁回。
      理  由
一、本案經本院審理結果，認第一審判決以被告犯罪不能證明而為無罪之諭知，核無
    不當，應予維持，並引用第一審判決書記載之證據及理由（如附件）。
二、訊據被告甲○○矢口否認有傷害及毀損犯行，又查無其他積極證據足認被告有何
    被訴傷害及毀損犯行，原判決為被告無罪之諭知，於法並無不合，檢察官上訴指
    稱起訴事實，業據告訴人於警訊時指訴綦詳，並有診斷證明書、照片為證，原判
    決不當云云，非有理由，應予駁回。
三、據上論斷，應依刑事訴訟法第三百七十三條、第三百六十八條，判決如主文。
本案經檢察官郭振昌到庭執行職務。
中    華    民    國      九十      年       三       月      三十      日
                              臺灣高等法院高雄分院刑事第二庭
                                  審判長法官  曾永宗
                                        法官  邱永貴
                                        法官  鄭月霞
右正本證明與原本無異。
不得上訴。
                                      書記官  唐奇燕
中    華    民    國      九十      年       四       月      二        日
                                                                        Ｋ
附件：
臺灣高雄地方法院刑事判決                          八十八年度易字第四二號
    公  訴  人  臺灣高雄地方法院檢察署檢察官
    被      告  甲○○  男三十八歲（民國○○○年○○月○○日生）
                        身分證統一編號：Ｚ000000000號
                        住高雄縣岡山鎮○○○路○段八四號十樓
                        居高雄縣岡山鎮○○○路○段八四巷卅一號十樓
右列被告因傷害案件，經檢察官提起公訴（八十七年度偵字第二六一一四號），本院
判決如左：
    主  文
甲○○無罪。
    理  由
一、公訴意旨如附件起訴書所載。
二、被告甲○○否認公訴人起訴之犯罪事實，辯稱：我沒有打乙○○，亦不認識乙○
    ○等語。
三、本件公訴人起訴被告甲○○傷害、毀損等犯罪事實，係以告訴人乙○○之指述及
    驗傷診斷書為證。惟查，本件告訴人乙○○於警訊中業已陳述其並不認識被告甲
    ○○且與甲○○間並無仇恨等情，有卷附警訊筆錄可稽，而本案告訴人乙○○向
    警方提出告訴時，僅向警方提出傷單、照片表示被告毆打其成傷並毀損其住處傢
    俱等物，而經警移送告訴人所訴本案後，告訴人於偵查中不再出庭供證，且本院
    審理期間告訴人收受通知並不到庭，復經囑託拘提未果，前開情形均有卷附送達
    回執、臺灣臺中地方法院檢察署拘提覆函各一紙可稽。而本件除告訴人乙○○片
    面陳述被告乙○○毆打其成傷及毀損，並無法依告訴人之警訊筆錄、傷單及照片
    調查告訴人所陳述被告犯罪之情形，而告訴人警訊陳稱其不認識被告甲○○，復
    不出庭指認供證是否本件被告毆打其成傷與毀損其所有物，本院亦查無其他積極
    證據可資證明被告甲○○有起訴書所載傷害、毀損犯罪行為，應諭知被告無罪之
    判決。
據上論斷，應依刑事訴訟法第三百零一條第一項，判決如主文。
本案經檢察官彭斐虹到庭執行職務。
中    華    民    國     八十九     年     十一     月       三十       日
                                  臺灣高雄地方法院刑事第三庭
                                      法  官  周  志  賢
右正本證明與原本無異。
如不服本判決，應於判決送達後十日內，向本院提出上訴狀。
                                      書記官  陳  掌  珠
中    華    民    國     八十九     年     十一     月       三十       日


司法院資訊處製作；財團法人民間司法改革基金會備份。
